【裁判字號】    92,交聲,650
【裁判日期】    920715
【裁判案由】    聲明異議
【裁判全文】
臺灣臺中地方法院刑事判決                        九十二年度交聲字第六五號
    原處分機關  交通部公路總局台中區監理所
    異議人即
    受處分人    甲○○
右列受處分人因違反道路交通管理處罰條例案件，對於交通部公路總局台中區監理所
九十二年六月五日所為之裁決（中監違字第裁六○─ＺＤ0000000、ＺＨ00
00000、ＺＨ0000000、ＨＡ0000000、ＺＨ0000000、Ｂ
Ｃ0000000、ＢＢ0000000號裁決書），聲明異議，本院裁定如左：
    主  文
異議駁回。
    理  由
一、原處分機關略以：本案係國道公路警察局第四隊、第八隊及台中縣警察局交通隊
    、高雄市警察局交通隊分別以第ＺＤ0000000、ＺＨ0000000、Ｚ
    Ｈ0000000、ＨＡ0000000、ＺＨ0000000、ＢＣ0000
    000、ＢＢ0000000號舉發違反道路交通管理事件通知單舉發受處分人
    甲○○所有之車號６Ｑ─１４６３號自小客車，分別於九十二年一月五日十四時
    五十八分許，在國道一號二七六公里北向處、九十一年十月二十七日十六時二十
    一分許，在國道三號北上三○七˙六公里處、九十一年六月十六日十四時零一分
    許，在國道三號三五四公里北上處、九十一年八月四日九時三十七分許，行經台
    八線四˙八公里處、九十一年二月一日十四時十七分許，在國道三號北向三五二
    公里處、九十一年十二月二十二日十四時零三分許，在高雄市○○○○○路口處
    及九十一年十月五日九時三十六分許，在高雄市○○○路九六九巷口南向北處，
    均因超速行駛而違規，受處分人皆未依應到案日期到案，該所遂於九十二年六月
    五日以中監違字第裁六○─ＺＤ0000000、ＺＨ0000000、ＺＨ0
    000000、ＨＡ0000000、ＺＨ0000000、ＢＣ000000
    0、ＢＢ0000000號裁決書，分別裁處罰鍰新台幣六千元整、六千元整、
    六千元整、二千四百元整、六千元整並記違規點數一點、二千四百元整及二千四
    百元整，罰鍰限於九十二年七月五日前繳納，逾期則依裁決書處罰主文規定裁處
    ，於法並無不合等語。
二、本件異議人即受處分人則以：異議人因不住在戶籍地，而戶籍地址所在之大廈管
    理員屢次將違規通知單以查無此人、遷移等理由退回，致使異議人根本不知道有
    違規情事而無法在規定期限內到案，一再被判逾期之最高罰鍰，異議人非不按時
    繳納，實在是不知情而逾期，且已通知管理員若有異議人之掛號信請務必通知，
    爰聲明異議云云。
三、按汽車行駛於高速公路或設站管制之道路，而不遵守管制之規定者，處汽車駕駛
    人，除處新台幣三千元以上六千元以下罰鍰外，並予記違規點數一點；汽車駕駛
    人，行車速度，超過規定之最高時速，處汽車駕駛人新台幣一千二百元以上二千
    四百元以下罰鍰，道路交通管理處罰條例第三十三條第一項、第四十條第一項及
    第六十三條第一項第一款分別定有明文。另汽車違反道路交通管理事件，以科學
    儀器取得違規證據資料，足資認定其違規事實者，得逕行舉發之，而逕行舉發，
    應記明車輛牌照號碼、車型等可資辨明之資料，查明汽車所有人姓名或名稱、住
    址，並以該汽車所有人為被通知人製單舉發之，由舉發機關送達被通知人；且逕
    行舉發違反道路交通管理事件，經汽車所有人依通知單之應到案日期前到案，並
    告知違規駕駛人姓名、身分證統一編號及住址者，處罰機關應即另行通知違規駕
    駛人到案依法處理，逾應到案日期，處罰機關應依道路交通管理處罰條例第八十
    五條第三項規定處罰該汽車所有人，違反道路交通管理事件統一裁罰標準及處理
    細則第二十三條第一項第五款、第二項、第十一條第一項第二款、第二十四條亦
    分別定有明文。再按對於當事人之送達，應為送達之處所不明者，行政機關得依
    申請准為公示送達，如無人為公示送達之申請者，行政機關為避免行政程序遲延
    ，認有必要時，得依職權命為公示送達，亦分別為行政程序法第七十八條第一項
    第一款、第二項所明定。
四、經查：本件受處分人即異議人甲○○對其所有之車號６Ｑ─１４６３號自小客車
    有前揭之違規情事固不否認，並有採證相片十幀等在卷可稽，然辯稱因無居住於
    戶籍地址而未受通知、不知受罰云云，惟前揭舉發單業已依受處分人之戶籍地即
    「台中縣龍井鄉○○村○○路二十五巷一弄二十四號六樓之三」寄送，皆因「查
    無此人」或「遷移不明」等由無法送達而退件，原舉發單位乃依法辦理公示送達
    等情，有前揭舉發單影本、郵政機關無法投遞退件證明章、法務部戶役政連結作
    業系統表、內政部警政署國道公路警察局第四警察隊九十二年三月十日公警國四
    交字第０９２０００１４７６號公告、第八隊九十二年一月二十二日公警國八交
    字第０９２００００５０８號公告、九十一年九月十六日公警國八交字第０９１
    ０００６７６６號公告、九十一年五月二日公警國八交字第０９１０００３０３
    ３號公告、台中縣警察局九十一年十月二十二日中縣警交字第０９１００１７１
    ６８００號公告、高雄市政府警察局九十一年十二月十七日（九一）高市警交字
    第０９１００７９０２８號公告及九十二年二月二十一日高市警交字第０９２０
    ０１０４８１號公告與隨公告函檢附之應受送達人清冊等可查；從而，受處分人
    所有之車號６Ｑ─１４６３號自小客車既有前揭違規行為，且舉發單依其之戶籍
    地址即汽車登記住址寄送在無法送達而退件後，原舉發單位亦已依法辦理公示送
    達，已生送達之效力。交通部公路總局臺中區監理所本於上開舉發通知單，在未
    有繳交罰鍰紀錄下據以裁罰，於法並無不合，本件異議為無理由，應予駁回。
五、據上論斷，應依道路交通管理處罰條例第八十七條第二項、道路交通案件處理辦
    法第十九條，裁定如主文。
中      華      民      國    九十二    年      七      月     十五     日
                                        臺灣臺中地方法院交通法庭
                                            法  官  王  靜  秋
右正本證明與原本無異。
如不服本裁定應於送達後五日內向本院提出抗告狀。
                                            書記官
中      華      民      國    九十二    年    七      月    十五      日


司法院資訊處製作；財團法人民間司法改革基金會備份。
